【裁判字號】    92,簡上,56
【裁判日期】    920910
【裁判案由】    給付貨款
【裁判全文】
臺灣嘉義地方法院民事判決  九十二年度簡上字第五六號
    上  訴  人  甲○○
    訴訟代理人  乙○○
    被上訴人    丙○○○
    訴訟代理人  吳宏輝律師
右列當事人間請求給付貨款事件，上訴人對於中華民國九十二年五月三十日，本院嘉
義簡易庭九十一年度嘉簡字第八九五號第一審判決提起上訴，本院於九十二年八月二
十七日言詞辯論終結而判決如左：
    主      文
本件上訴駁回。
第二審訴訟費用由上訴人負擔。
    事實及理由
壹、上訴人主張：
  一、聲明：原判決不利上訴人部分廢棄，被廢棄部分，並請求駁回被上訴人在第一
      審訴訟與假執行聲請。
  二、陳述：
      上訴人經營大同體育社，曾向被上訴人訂製衣服，貨款共計新台幣（下同）三
      十七萬元，除已給付五萬元外，被上訴人以朋友急用為由，向上訴人借款二十
      萬元，此二十萬元應作為上訴人所給付的貨款，上訴人早已清償，故上訴人尚
      欠被上訴人十二萬元，並非三十二萬元。
  三、證據：援用原審證據方法。
貳、被上訴人抗辯：
  一、聲明：如主文第一項記載。
  二、陳述：
    （一）引用第一審判決的記載。
    （二）貨款是三十七萬元，上訴人只還五萬元，故尚欠三十二萬元。被上訴人並
          未向上訴人借二十萬元，上訴人主張二十萬元借款，應由上訴人舉證證明
          ，而請求駁回本件上訴。
  三、證據：援用原審的證據方法。
參、本院判斷：
  一、上訴人承認積欠被上訴人十二萬元，所以本院只將調查審理重點放在；上訴人
      所主張的二十萬元借款是否交付被上訴人。
      上訴人主張只欠被上訴人十二萬元貨款，其餘二十萬元是被上訴人所借，但是
      ，遭被上訴人否認，上訴人又未提出證據證明，況且，被上訴人在原審主張的
      事實，有被上訴人提出結帳明細表及上訴人所簽發的貨款憑據附卷證明，上訴
      人也承認憑據是她簽名，並且已還五萬元，故上訴人主張的事實，不能被本院
      採信。
  二、上訴人向被上訴人訂製校服，貨款三十七萬元，被上訴人已將校服交付上訴人
      ，雙方於九十一年八月二十六日結算後，被上訴人已收受五萬元現金，有貨款
      憑據附卷可證，故上訴人尚欠被上訴人三十二萬元貨款，被上訴人根據雙方契
      約關係，請求上訴人給付貨款三十二萬元，具有法律上理由，應該准許。
  三、綜上所述，上訴人向被上訴人訂製校服，共計貨款三十七萬元，上訴人已還五
      萬元，尚欠三十二萬元，原審判決上訴人應給付被上訴人三十二萬元，及自九
      十一年九月六日起至清償日止，按年息百分之五計算的利息，並宣告被上訴人
      得提供擔保後假執行，原審判決並無違誤之處，因此，上訴意旨請求廢棄改判
      ，不具有法律上理由，應該駁回。
肆、結論：本件上訴無理由，依民事訴訟法第四百三十六條之一第三項、第四百四十
    九條第一項、第七十八條，判決如主文。
中      華      民      國      九十二    年      九    月      十      日
                                  臺灣嘉義地方法院民事第二庭
                                      審判長法  官  黃  渙  文
                                            法  官  蕭  道  隆
                                            法  官  甘  大  空
右為正本係照原本作成。
本判決不得上訴。
中      華      民      國      九十二    年      九    月      十      日
                                            書記官  蕭  琪  男


司法院資訊處製作；財團法人民間司法改革基金會備份。
